【裁判字號】    98,易,671
【裁判日期】    980729
【裁判案由】    竊盜
【裁判全文】
臺灣屏東地方法院刑事判決               98年度易字第671號
公  訴  人  臺灣屏東地方法院檢察署檢察官
被      告  甲○○
                    現羈押於臺灣屏東看守所
上列被告因竊盜案件，經檢察官提起公訴（98年度偵字第5015號
），被告於準備程序就被訴事實為有罪之陳述，本院合議庭裁定
由受命法官獨任逕行簡式審判程序，並予判決如下：
    主  文
甲○○竊盜，累犯，處有期徒刑肆月；又攜帶兇器竊盜，累犯，
處有期徒刑捌月。應執行有期徒刑拾月。
    事  實
一、甲○○前有多次竊盜前科，復於民國97年間因竊盜案件，經
    本院以97年度易字第28判決判處有期徒刑7 月確定，於97年
    5 月14日入監執行，甫於同年7 月2 日縮刑期滿執行完畢。
    詎不知警省悔改，因無交通工具可供其使用，於98年7 月6
    日18時40分許，行經屏東縣枋寮鄉○○村○○路96號前，見
    徐志豪所有車牌號碼HT3-602 號重型機車（價值約新臺幣〈
    下同〉3000元）停放於該處且鑰匙插在該機車上，認有機可
    趁，竟基於為自己不法所有之意圖，徒手竊取上開重型機車
    得手後，隨即及往恆春鎮山海里方向逃逸。迨於翌日（即98
    年7 月7 日）凌晨1 時50分許，駕乘上開竊得重型機車途經
    恆春鎮○○里○○路上之南寧宮，見該廟無人看守，又另行
    起意，復基於為自己不法所有之意圖，在該廟附近持拾得之
    客觀上足以傷害人之生命、身體及安全，可作為兇器之鐵條
    1 支（未扣案），持該鐵條撬開上開寺廟內之「功德箱」鎖
    頭，竊得香油錢8,266 元，旋為該廟之副爐主丙○○所發覺
    ，並與當地里民合力圍捕後，報警處理，始悉上情。
二、案經屏東縣政府警察局恆春分局報告臺灣屏東地方法院檢察
    署檢察官偵查起訴。
    理  由
一、本件被告甲○○所犯係死刑、無期徒刑或最輕本刑為3 年以
    上有期徒刑以外之罪，亦非屬臺灣高等法院管轄第一審之案
    件，其於準備程序中就被訴事實為有罪之陳述，經本院告知
    簡式審判程序之旨，並聽取當事人意見後，經本院合議庭依
    刑事訴訟法第273 條之1 第1 項規定裁定由受命法官獨任進
    行簡式審判程序。又簡式審判程序之證據調查，依刑事訴訟
    法第273 條之2 規定，不受同法第159 條第1 項審判外陳述
    排除之限制；再被告對於卷內各項證據亦不爭執證據能力，
    復無事證顯示有何違法取得或類此瑕疵之情，故卷內所列各
    項證據，自得作為證據，合先敘明。
二、上開犯罪事實，業據被告甲○○於警詢（見警卷第7 至12頁
    ）偵訊（見偵卷第10頁）及本院訊問時坦承不諱，核與證人
    即被害人乙○○、丙○○於警詢中證述之渠等機車、香油錢
    遭竊取之被害情節大致相符（見警卷第13至15頁、第16至18
    頁），復有扣押筆錄暨扣案物品目錄表、贓物認領保管單各
    2 份、屏東縣政府警察局車輛協尋電腦輸入單各1 份及現場
    查證照片10張（見警卷第21至24頁、第26至29頁、第31至33
    頁、第35頁、第36至41頁）在卷可稽，足見被告上開任意性
    自白確與客觀事實相符，堪予採信。是本件事證業臻明確，
    被告竊盜犯行均洵堪認定。
三、按刑法第321 條第1 項第3 款之攜帶兇器竊盜罪，係以行為
    人攜帶兇器為其加重條件，此所謂兇器，其種類並無限制，
    凡客觀上足以對人之生命、身體、安全構成威脅，具有危險
    性之兇器為已足，並不以攜帶之初有行兇之意圖為必要（最
    高法院79年臺上字第5253號判例意旨參照）；且上開所謂之
    「攜帶兇器」，只須行竊時攜帶具有危險性之物為已足，並
    不以將該兇器自他地攜往行竊地為必要，亦即不論其係於未
    行竊前即攜帶持有或在竊盜現場臨時拾取持用，亦不問該兇
    器為何人所有均屬之。查本件被告甲○○持以違犯前揭竊盜
    案件之鐵條1 支，係金屬材質而質地堅硬，若持以行兇，客
    觀上均足致他人生命、身體、安全發生危害，顯為具有危險
    性之兇器無訛；是核被告所為係犯刑法第320 條普通竊盜既
    遂罪、同法第321 條第1 項第3 款之攜帶兇器竊盜既遂罪。
    被告上開2 次竊盜犯行，犯意各別，行為互殊，應分論併罰
    之。被告前有如事實欄所載之罪刑執行情形，有臺灣高等法
    院被告前案紀錄表附卷可參，其受徒刑之執行完畢，5 年以
    內故意再犯本件均為有期徒刑以上之罪，均為累犯，應加重
    其刑。爰審酌被告正值青壯年，竟囿於貪念竊取財物，侵害
    他人之財產法益；不力求奮發向上，端正品行，思循正途謀
    生，反起意行竊，亦缺乏對他人財產權應予尊重之觀念，行
    為實不足取，且曾犯竊盜等多項犯罪前科，有上開前案紀錄
    表可憑，顯見素行不良，仍不知悔改，再犯本件2 次竊盜罪
    ，嚴重危害社會治安；惟念其行竊手段平和，且所竊財物價
    值尚非甚鉅及其於審理中坦承全部犯行，犯後態度尚佳，及
    其犯罪動機、目的等一切情狀，分別量處如主文所示之刑，
    併定其應執行之刑，以資懲儆。
據上論斷，應依刑事訴訟法第273 條之1 、第299 條第1 項前段
，刑法第320 條第1 項、321 條第1 項第3 款、第47條第1 項、
第51條第5 款，刑法施行法第1 條之1 第1 項、第2 項前段，判
決如主文。
本案經檢察官潘國威到庭執行職務。
中    華    民    國    98    年    7     月    29    日
                  刑事第三庭    法  官  陳怡先
以上正本證明與原本無異。
如不服本判決應於收受判決後10日內向本院提出上訴書狀，並應
敘述具體理由；其未敘述上訴理由者，應於上訴期間屆滿後20日
內向本院補提理由書（均須按他造當事人之人數附繕本）「切勿
逕送上級法院」。
中    華    民    國    98    年    7     月    29    日
                                書記官  鍾小屏
中華民國刑法第320 條（普通竊盜罪、竊佔罪）
意圖為自己或第三人不法之所有，而竊取他人之動產者，為竊盜
罪，處5 年以下有期徒刑、拘役或5 百元以下罰金。
意圖為自己或第三人不法之利益，而竊佔他人之不動產者，依前
項之規定處斷。
前二項之未遂犯罰之。
中華民國刑法第321 條（加重竊盜罪）
犯竊盜罪而有左列情形之一者，處六月以上、五年以下有期徒刑
：
一、於夜間侵入住宅或有人居住之建築物、船艦或隱匿其內而犯
之者。
二、毀越門扇、牆垣或其他安全設備而犯之者。
三、攜帶兇器而犯之者。
四、結夥三人以上而犯之者。
五、乘火災、水災或其他災害之際而犯之者。
六、在車站或埠頭而犯之者。
前項之未遂犯罰之。


司法院資訊處製作；財團法人民間司法改革基金會備份。
